【裁判字號】    90,訴,294
【裁判日期】    901031
【裁判案由】    違反槍砲彈藥刀械管制條例等
【裁判全文】
臺灣嘉義地方法院刑事判決                            九十年度訴字第二九四號
    公  訴  人  臺灣嘉義地方法院檢察署檢察官
    被      告  辛○○
                癸○○
    指定辯護人  本院公設辯護人  巳○○
    被      告  丑○○
右列被告因違反槍砲彈藥刀械管制條例等案件，經檢察官提起公訴（八十九年度偵字
第七三七二號、九十年度偵字第一一○○號），本院判決如左：
    主  文
辛○○未經許可，持有可發射子彈具有殺傷力之改造玩具手槍，累犯，處有期徒刑壹
年陸月，併科罰金新台幣拾萬元，罰金如易服勞役，以銀元參佰元即新台幣玖佰元折
算壹日。扣案之ＰＰＫ八釐米改造玩具手槍（槍枝管制編號：0000000000
）壹把（不含彈匣）沒收。
癸○○未經許可，持有手槍，處有期徒刑伍年陸月，併科罰金新臺幣參拾萬元，罰金
如易服勞役，以罰金總額與陸個月之日數比例折算。扣案之中共制式黑星半自動手槍
（槍枝管制編號：0000000000）壹把（不含彈匣）、彈匣參個（其中貳個
可供槍枝管制編號：0000000000手槍使用、另壹個可供槍枝管制編號：0
000000000手槍使用）、子彈陸發（共玖發，惟已有參發業經試射，均具殺
傷力）均沒收；又共同連續意圖為自己不法之所有，以恐嚇使人將本人之物交付，處
有期徒刑參年，扣案之鳥網壹個、裝鳥網袋壹個、賽鴿腳環號碼壹紙均沒收；又意圖
為自己不法之所有，而侵占離本人所持有之物，處罰金壹仟元，如易服勞役，以參佰
元折算壹日；應執行有期徒刑捌年、罰金壹仟元，併科罰金新臺幣參拾萬元，罰金如
易服勞役，以罰金總額與陸個月之日數比例折算；扣案之中共制式黑星半自動手槍（
槍枝管制編號：0000000000）壹把（不含彈匣）、彈匣參個（其中貳個可
供槍枝管制編號：0000000000手槍使用、另壹個可供槍枝管制編號：00
00000000手槍使用）、子彈陸發（共玖發，惟已有參發業經試射，均具殺傷
力）、鳥網壹個、裝鳥網袋壹個、賽鴿腳環號碼壹紙均沒收。
丑○○共同連續意圖為自己不法之所有，以恐嚇使人將本人之物交付，處有期徒刑壹
年陸月，扣案之鳥網壹個、裝鳥網袋壹個、賽鴿腳環號碼壹紙均沒收。
    事  實
一、辛○○（起訴書誤載為癸○○）曾於民國八十九年間因詐欺案件，經本院以八十
    八年度易字第一二一○號判處有期徒刑二月確定，於八十九年四月八日執行完畢
    ，詎仍不知悔改，明知未經許可，不得持有可發射子彈具有殺傷力之改造玩具手
    槍，竟於八十九年十一月中旬，在其位於嘉義縣中埔鄉○○村○○鄰○○路三０
    五巷一八四號住處，持有ＰＫＫ八釐米改造玩具手槍一把（槍枝管制編號：00
    00000000）及彈殼二個（均係土造金屬彈殼，起訴書誤載為彈匣二個）
    、子彈一發（係土造金屬彈殼加裝直徑八ＭＭ圓錐狀之土造金屬彈頭而成，經試
    射結果，未能擊發，認不具殺傷力），嗣於八十九年十二月十八日晚上六時許，
    在上開住處，為警循線查獲，並扣得前揭ＰＫＫ八釐米改造玩具手槍一把，及彈
    殼二個、子彈一發。
二、癸○○明知未經許可，不得持有手槍、子彈及槍砲之主要組成零件，且彈匣為手
    槍之主要組成零件業經內政部於八十六年十一月二十四日以（８６）內警字第八
    六七○六八三號令公告在案，竟於八十四年底、八十五年初，在嘉義市○○路附
    近，以新台幣（下同）二十三萬元代價，向綽號「小隻」之男子購買具殺傷力中
    共制式黑星半自動手槍一把（槍枝管制編號：0000000000、不含彈匣
    ）、供上述手槍用而具殺傷力之子彈九發（惟已有三發業經試射，僅剩六發，均
    具殺傷力）、彈匣三個（其中二個可供槍枝管制編號：0000000000手
    槍使用、另一個可供槍枝管制編號：0000000000手槍使用），並持有
    之。又另行起意，意圖為自己不法之所有，於八十九年十一月二十五日中午十二
    時許，在嘉義市○○路「藝術第一家」大樓門口，拾獲周元正所遺失汽車駕駛執
    照一枚，未交由警方處理，竟佔為己有。
三、癸○○復與丑○○共同基於意圖為自己不法所有之犯意聯絡，並基於概括犯意，
    於八十九年十二月初某日，在丑○○位於嘉義縣水上鄉粗溪村十鄰巷口四三號住
    處，因丑○○在嘉義水上機場有農地，有許可證可出入管制區，二人乃謀議由丑
    ○○負責在嘉義縣水上機場以架設網具再趕鴿子入網之方式竊取賽鴿，捕獲之賽
    鴿以每隻一千二百元之代價賣給癸○○，但只先給賽鴿腳環，再由癸○○以賽鴿
    腳環上之電話號碼，向賽鴿鴿主電詢要求以每隻一千二百八十五元至二千元不等
    之代價贖回，丑○○再依癸○○之指示將賽鴿放回；丑○○即自八十九年十二月
    初某日起，在嘉義水上機場附近架設鳥網竊取賽鴿，得手後並將捕獲之賽鴿，交
    給癸○○，癸○○旋自八十九年十二月五日起，至同年月十七日止，連續於附表
    所示之時間，依賽鴿腳環之電話號碼，向附表所示之鴿主恐嚇稱：「應依指示將
    一隻鴿子以一千二百八十五元至二千元不等之價值為單位計算，匯入陳振勇（不
    知情）所有嘉義縣中埔鄉後庄郵局第○一三八八六─九號帳戶內，始將賽鴿放回
    」等語，致附表所示之鴿主因愛鴿心切而心生畏懼，並均於附表所示之時間內，
    如數匯款至指定帳戶（附表所示編號八及附表四編號七不從，並未付款而未遂）
    ，嗣於八十九年十二月十八日上午十一時三十分許，經警持搜索票，在其位於嘉
    義縣中埔鄉和興村三七鄰公館九九號住處，當場起出賽鴿腳環號碼一紙、戶名陳
    振勇之郵局儲金簿一本，及上揭中共制式黑星半自動手槍一把（槍枝管制編號：
    0000000000、不含彈匣）、供上述手槍用而具殺傷力之子彈九發（惟
    已有三發業經試射，僅剩六發，均具殺傷力）、彈匣三個（其中二個可供槍枝管
    制編號：0000000000手槍使用、另一個可供槍枝管制編號：0000
    000000手槍使用），及周元正所遺失之汽車駕駛執照一枚。
四、案經嘉義縣警察局中埔分局報請台灣嘉義地方法院檢察署檢察官偵查起訴。
    理  由
一、被告辛○○未經許可，持有可發射子彈具有殺傷力之改造玩具手槍部分：
    訊據被告辛○○對於右揭未經許可，持有可發射子彈具有殺傷力之改造玩具手槍
    之犯罪事實坦承不諱，且扣案之上開槍、彈、彈殼，經送內政部警政署刑事警察
    局鑑定結果：槍枝部分（槍枝管制編號：0000000000），認係仿ＷＡ
    ＬＴＨＥＲ廠半自動手槍製造之金屬玩具手槍，更換土造金屬槍管而成之改造手
    槍，機械性能良好，認具殺傷力。至於子彈部分則認係土造金屬彈殼加裝直徑八
    ＭＭ圓錐狀之土造金屬彈頭而成，經試射結果，未能擊發，認不具殺傷力；彈殼
    二個認均係土造金屬彈殼，此有該局九十年一月二日刑鑑字第二○二二七六號鑑
    驗通知書一紙附於偵查卷（八十九年度偵字第七三七二號）可資佐證，事證明確
    ，被告辛○○犯行，自堪認定。
二、被告癸○○未經許可，持有手槍、子彈及槍砲之主要組成零件，暨侵占遺失物部
    分：
    訊據被告癸○○對於右揭未經許可，持有手槍、子彈及槍砲之主要組成零件，暨
    侵占遺失物之犯罪事實均坦承不諱，核與被害人周元正於警訊時指訴之情節相符
    ，且扣案之上開槍、彈、彈匣，經送內政部警政署刑事警察局鑑定結果：槍枝部
    分該中共黑星手槍（槍枝管制編號：0000000000），認係中共製七七
    式制式口徑七‧六二ＭＭ之半自動手槍（握把有黑星標記），其握柄內編號為Ｋ
    五五○六五五，槍管內具四條右旋來復線，機械性能良好，認具殺傷力。至於子
    彈部分則認係制式口徑七‧六二ＭＭ之半自動手槍用子彈，其彈底標記分別為三
    一一八八（八發，試射三發）及三一一八九（一發），認均具殺傷力。另彈匣部
    分，其中（一）二個認均係制式半自動手槍用金屬彈匣，可供槍枝管制編號：0
    000000000號槍枝使用。（二）一個認係玩具手槍用金屬彈匣，可供槍
    枝管制編號：0000000000號槍枝使用等情，有該局九十年一月二日刑
    鑑字第二○二二七六號鑑驗通知書一紙附於偵查卷（八十九年度偵字第七三七二
    號）為憑，並有周元正所遺失之汽車駕駛執照一枚扣案可資佐證，從而事證已明
    ，被告癸○○此部分犯行，均堪認定。
三、被告癸○○、丑○○共同竊取賽鴿、恐嚇取財部分：
（一）訊據被告癸○○固坦承於附表所示之時間，依賽鴿腳環之電話號碼，向附表所
      示之鴿主勒索錢財之事實，惟矢口否認有恐嚇犯行，辯稱：並無惡言向鴿主表
      示「若不付贖款，將對鴿子或鴿主不利」等語，均係鴿主自願給付贖金云云；
      惟查，被害人辰○○於警訊時指稱：「我害怕我的鴿子被對方無故不明處置，
      所以配合對方要求，依指示匯入款項，以保全我的鴿子。」（見偵查卷第一百
      五十四頁）、被害人丙○○於警訊時指稱：「因沒錢給歹徒，我怕被捕的鴿子
      就無法飛回來，所以才匯款給歹徒。」（見偵查卷第一百五十七頁背面）、被
      害人丁○○於警訊時指稱：「如果我不依其指示匯錢，他就將我賽鴿留住，不
      釋回。」（見偵查卷第一百六十一頁背面）、被害人己○○於警訊時指稱：「
      因我若不依其指示匯錢給他，我害怕我的鴿子不能回來，因為這些擄鴿勒索者
      一貫作法就是你這次不匯錢給他，不但這次的鴿子無法回來，且下次再遭其網
      到我的鴿子時，均將鴿子殺掉。」（見偵查卷第一百六十二頁背面）；衡情，
      鴿主飼養之賽鴿，不幸遭被告擄住，且已打電話索錢，其等若有心要回自己飼
      養之賽鴿，即使被告於電話中口氣和緩，未施以言語恐嚇，其等亦會衡量後果
      ，而如期依指示匯款，是被告前開所為，已足讓被害人心生畏懼，無庸再加以
      言詞助勢，被告癸○○上開所辯，並不足以合理化其恐嚇取財之犯行。
（二）訊據被告丑○○矢口否認有參與竊取賽鴿及恐嚇取財之犯行，辯稱：其未在嘉
      義縣水上機場架設鴿網，也未將賽鴿交由被告癸○○去向人恐嚇取財，對於被
      告癸○○所為均不知情，因其在嘉義縣水上機場附近有一塊地，八十九年十二
      月初，見田裡附近有機場的軍方人員架設鴿網，且已網住約十來隻鴿子，想起
      被告癸○○曾向其表示要養鴿子，才將拾得之鴿子無償送給被告癸○○，並未
      收取任何代價云云；惟查，本院依職權函詢空軍四五五聯隊是否有於八十九年
      九月至十一月間，在嘉義水上機場管制區附近架設鳥網捕捉賽鴿？經該部隊回
      覆：「本部隊於八十九年九月至十一月間，確曾查獲有民眾於營內架設鳥網情
      事，惟無法判定何人所為；：：」此有該部隊九十年七月六日（九○）教勤字
      第五九○一號函一份在卷可按；證人高聖宏於偵查中亦證稱：被告癸○○的鴿
      子是去嘉義水上機場捉的，八十九年十二月份左右，被告丑○○與癸○○曾在
      癸○○住處商談架網勒贖乙事，當時被告丑○○表示其有通行證可出入管制區
      等語（見偵查卷第一百三十五頁），證人黃國銘於警訊時亦證稱：其與被告癸○○前往被告丑○○住處約有五次，被告丑○○綽號「阿安」，阿安負責在嘉
      義縣水上機場架設網具竊取賽鴿，捕獲之賽鴿以每隻一千二百元之代價賣給被
      告癸○○，但只先給賽鴿腳環，由被告癸○○以賽鴿腳環上之電話號碼，向賽
      鴿鴿主電詢要求以每隻二千元左右之代價贖回，阿安再依被告癸○○之指示將
      賽鴿放回，且無論勒贖成功與否，被告癸○○均須按每隻一千二百元之代價給
      付阿安，其曾於阿安住處目睹被告癸○○交付一萬餘元給阿安等語（見警卷第
      十九頁、二十頁）；衡情，嘉義水上機場管制區內之鳥網若係他人所設，定會
      隨時收取捕獲成果，尚不至留由被告丑○○可隨意拾得高達約十餘隻賽鴿，且
      被告丑○○於本院調查時亦自承：其與被告癸○○係於夜市擺地攤時認識，但
      認識不久等語（見九十年六月十三日訊問筆錄），足見被告二人交情非深；另
      警方於九十年二月七日上午十時四十分許，持搜索票前往被告丑○○位於嘉義
      縣水上鄉粗溪村十鄰巷口四三號住處，亦查扣鳥網及裝鳥網袋各一個，且發現
      其二樓陽台上並放置鳥籠，內有新鮮飼料，又該裝鳥網袋內並有鳥毛及鳥屎、
      飼料等黃色殘跡，業經檢察官勘驗屬實，製有勘驗筆錄一份及照片四幀附於偵
      查卷（九十年度偵字第一一○○號）可稽；是被告丑○○上開辯詞，顯與常情
      相悖，委無足採。
（三）如附表所示之被害人所有之鴿子遭竊後接到恐嚇電話需付贖款等情，均業據被
      害人等於警訊或偵查中證述綦詳，並分別提出如附表之名義人之匯款收據附於
      偵查卷（九十年度偵字第一一○○號）可稽，且所有匯款均匯入嘉義縣中埔鄉
      後庄郵局陳振勇所有第○一三八八六─九號帳戶內，並於匯入後未幾，即以提
      款機領出，有嘉義郵局九十年二月二十二日營00000000─○二二號函
      附件資金往來明細表及匯款單影本附於上開偵查卷可按，堪認被告二人犯有如
      附表所示之罪行。
（四）綜上所述，被告二人所辯均與事實相悖，不足採信，事證明確，被告二人犯行
      均堪予認定。
四、核被告辛○○所為，係犯槍砲彈藥刀械管制條例第十一條第四項之未經許可持有
    可發射子彈具有殺傷力之改造玩具手槍罪；查警方於被告辛○○住處所查扣之上
    開槍、彈、彈殼，經送內政部警政署刑事警察局鑑定結果：槍枝部分（槍枝管制
    編號：0000000000），認係仿ＷＡＬＴＨＥＲ廠半自動手槍製造之金
    屬玩具手槍，更換土造金屬槍管而成之改造手槍，機械性能良好，認具殺傷力。
    至於子彈部分則認係土造金屬彈殼加裝直徑八ＭＭ圓錐狀之土造金屬彈頭而成，
    經試射結果，未能擊發，認不具殺傷力；彈殼二個認均係土造金屬彈殼，此有該
    局九十年一月二日刑鑑字第二○二二七六號鑑驗通知書一紙附於偵查卷（八十九
    年度偵字第七三七二號）可資佐證，是上開ＰＰＫ八釐米改造玩具手槍一把，應
    係槍砲彈藥刀械管制條例第十一條所規範之可發射子彈具有殺傷力之改造玩具手
    槍，而非同條例第七條所規範之手槍，又前開子彈一發經試射結果，未能擊發，
    不具殺傷力，而彈殼二個，均係土造金屬彈殼，非槍砲之主要組成零件，已如前
    述；是公訴人認被告辛○○所為，係犯同條例第七條第四項之未經許可持有手槍
    罪、同條例第十二條第四項之未經許可持有子彈罪、同條例第十三條第四項之未
    經許可持有槍砲之主要組成零件罪，應依刑法第五十五條前段想像競合犯之規定
    ，從一重之槍砲彈藥刀械管制條例第七條第四項之未經許可持有手槍罪論處，尚
    有未洽，起訴之法條應予變更，且就被告辛○○所犯同條例第十二條第四項之未
    經許可持有子彈罪、同條例第十三條第四項之未經許可持有槍砲之主要組成零件
    罪部分，不另為無罪之諭知。末查，被告辛○○曾於八十九年間因詐欺案件，經
    本院以八十八年度易字第一二一○號判處有期徒刑二月確定，於八十九年四月八
    日執行完畢，業據其於本院審理時供承在卷，復有臺灣嘉義地方法院檢察署刑案
    資料查註紀錄表一份附於偵查卷可稽，其於有期徒刑之執行完畢後，五年以內再
    犯本件有期徒刑以上之罪，應依累犯之規定加重其刑。爰審酌被告辛○○犯罪之
    動機、目的、素行、品性、犯罪所生之損害，及犯後坦承犯行、態度良好等一切
    情狀，量處如主文所示之刑，並就科處罰金部分諭知易服勞役之折算標準，以資
    懲儆。
五、核被告癸○○所為，係犯槍砲彈藥刀械管制條例第七條第四項之未經許可持有手
    槍罪、同條例第十二條第四項之未經許可持有子彈罪、同條例第十三條第四項之
    未經許可持有槍砲之主要組成零件罪，及刑法第三百三十七條之侵占遺失物罪、
    同法第三百二十條第一項之普通竊盜罪、同法第三百四十六條第一項之恐嚇取財
    既遂罪及同條第二項之未遂罪。被告丑○○所為，係犯刑法第三百二十條第一項
    之普通竊盜罪、同法第三百四十六條第一項之恐嚇取財既遂罪及同條第二項之未
    遂罪。被告癸○○所犯槍砲彈藥刀械管制條例第七條第四項之未經許可持有手槍
    、第十二條第四項之未經許可持有子彈，及第十二條第四項之未經許可持有槍砲
    之主要組成零件罪，係以一行為而觸犯數罪名，應依刑法第五十五條之規定，從
    一重之未經許可持有手槍罪處斷。又其與被告丑○○就上開普通竊盜及恐嚇取財
    犯行，有犯意之聯絡及行為之分擔，皆為共同正犯。被告二人多次竊盜及恐嚇取
    財犯行，時間緊接，方法相同，觸犯構成要件相同之罪名，顯均係基於概括犯意
    為之，應依連續犯之規定，論以連續竊盜罪及連續恐嚇取財既遂罪，並依法加重
    其刑；被告二人竊取他人所有鴿子之目的在恐嚇取財，所犯上開兩罪，有方法結
    果之牽連關係，應從一重之恐嚇取財既遂罪論處。另被告癸○○上開所犯未經許
    可持有手槍、連續恐嚇取財既遂及侵占遺失物三罪，犯意個別，行為互殊，應分
    論併罰。爰審酌被告癸○○持有手槍、子彈，嚴重危害社會治安，及被告二人不
    務正業，造成養鴿人莫大恐慌，暨其二人素行、品性、犯罪所生損害、所得多寡
    、犯罪手段等一切情狀，各從重量處如主文所示之刑，並就被告癸○○科處罰金
    部分諭知易服勞役之折算標準，併定其應執行之刑。
六、至槍砲彈藥刀械管制條例第十九條雖規定：「犯第七條、第八條、第十條、第十
    一條、第十二條第一項至第三項、第十三條第一項至第三項之罪，經判處有期徒
    刑者，應於刑之執行完畢或赦免後，令入勞動場所，強制工作，其期間為三年。
    」惟該規定，業經大法官會議於八十七年十二月十八日以釋字第四七一號解釋，
    認該規定不問對行為人有無預防矯治其社會危險性之必要，一律宣付強制工作三
    年，限制其中不具社會危險性之受處分人之身體、自由部分，其所採措施與所欲
    達成預防矯治之目的及所需程度，不合憲法第二十三條所定之比例原則，應自該
    解釋公布之日之起不予適用，犯該條例第十九條第一項所列舉之罪，依個案情節
    符合比例原則部分，固應適用該條例宣告保安處分，至不符合部分，而應宣告保
    安處分者，則仍由法院斟酌刑法第九十條第一項規定之要件，依職權為之。經查
    ，本案被告辛○○、癸○○，並非有犯罪之習慣性或常業性，與保安處分中之強
    制工作，係在對矯治有犯罪習性之常業犯、習慣犯，或欠缺工作觀念，遊盪或懶
    惰成習，使之學習一技之長及正確謀生觀念，俾其日後重返社會，從事正當工作
    者不同，且本院對其等已判處如主文所示之刑，已足對其儆懲，令其思過向善，
    而收刑罰之效，亦符合罪刑相當之原則，若再宣告強制工作三年，恐矯枉過正，
    不利於其服刑後適應社會之狀況，因此本院認本件尚無諭知被告強制工作之必要
    ，併予敘明。
七、扣案之中共制式黑星半自動手槍（槍枝管制編號：0000000000）壹把
    （不含彈匣）、彈匣參個（其中貳個可供槍枝管制編號：0000000000
手槍使用、另壹個可供槍枝管制編號：0000000000手槍使用）、子彈
    陸發，及ＰＰＫ八釐米改造玩具手槍（槍枝管制編號：0000000000）
    壹把（不含彈匣）均為違禁物，應依刑法第三十八條第一項第一款規定沒收。又
    按物之能否沒收，應以裁判時為準；本案判決時，被告癸○○所有送鑑驗試射之
    上開子彈參發，因擊發所餘之彈殼、彈頭，已不屬違禁物，自無庸宣告沒收，附
    此敘明。另扣案之鳥網壹個、裝鳥網袋壹個、賽鴿腳環號碼壹紙，係屬被告丑○○所有，且係供其等犯罪所用之物，已如前述，均應依刑法第三十八條第一項第
    二款規定宣告沒收。
據上論斷，應依刑事訴訟法第二百九十九條第一項前段、第三百條、槍砲彈藥刀械管
制條例第七條第四項、第十一條第四項、第十二條第四項、第十三條第四項，刑法第
十一條前段、第二十八條、第三百二十條第一項、第三百四十六條第一項、第三百三
十七條、第五十五條、第五十六條、第四十七條、第五十一條第五款、第四十二條第
二項、第三項、第三十八條第一項第一款、第二款，罰金罰鍰提高標準條例第一條前
段、第二條，現行法規所定貨幣單位折算新台幣條例第二條，判決如主文。
本案經檢察官柯月美到庭執行職務
中      華      民      國    九十      年      十      月    三十一    日
                                臺灣嘉義地方法院刑事第二庭
                                        法  官  唐  淑  民
右正本證明與原本無異。
如不服本判決，應於判決送達後十日內向本院提出上訴狀( 應附繕本 )。
中      華      民      國    九十      年      十一    月        二    日
                                        書記官  林  育  興
附  錄：
槍砲彈藥刀械管制條例第七條第四項：
未經許可，持有、寄藏或意圖販賣而陳列第一項所列槍砲、彈藥者，處五年以上有期
徒刑，併科新台幣一千萬元以下罰金。
槍砲彈藥刀械管制條例第十二條第四項：
未經許可，持有、寄藏或意圖販賣而陳列子彈者，處五年以下有期徒刑，併科新台幣
三百萬元以下罰金。
槍砲彈藥刀械管制條例第十一條第四項：
未經許可，持有、寄藏或意圖販賣而陳列第一項所列槍枝者，處一年以上七年以下有
期徒刑，併科新台幣七百萬元以下罰金。
槍砲彈藥刀械管制條例第十三條第四項：
未經許可，持有、寄藏或意圖販賣而陳列第一項所列零件者，第六月以上五年以下有
期徒刑，併科新台幣三百萬元以下罰金。
刑法第三百二十條第一項：
意圖為自己或第三人不法之所有，而竊取他人之動產者，為竊盜罪，處五年以下有期
徒刑、拘役或五百元以下罰金。
刑法第三百四十六條第一項：
意圖為自己或第三人不法之所有，以恐嚇使人將本人或第三人之物交付者，處六月以
上五年以下有期徒刑，得併科一千元以下罰金。
刑法第三百三十七條：
意圖為自己或第三人不法之所有，而侵占遺失物、漂流物或其他離本人所持有之物者
，處五百元以下罰金。
  附表：以下為被告癸○○、丑○○以陳振勇帳戶恐嚇取財之明細
┌───┬───┬────┬────┬────┬───┬────┬───┐
│編號  │鴿主  │賽鴿被竊│電話恐嚇│鴿主電話│匯款時│匯款金額│備註  │
│      │      │時地    │時間    │        │間    │（新台幣│      │
│      │      │        │        │        │      │）      │      │
├───┼───┼────┼────┼────┼───┼────┼───┤
│一    │辰○○│嘉義水上│八十九年│○五─二│八十九│三千六百│被竊二│
│      │      │機場附近│十二月五│二四二二│年十二│元      │隻鴿子│
│      │      │        │日下午四│九六    │月五日│        │以友人│
│      │      │        │時許    │        │      │        │李永讚│
│      │      │        │        │        │      │        │之名匯│
│      │      │        │        │        │      │        │款    │
├───┼───┼────┼────┼────┼───┼────┼───┤
│二    │辰○○│同右    │八十九年│○五─二│八十九│一萬五千│被竊九│
│      │      │        │十二月八│二四二二│年十二│零八元  │隻鴿子│
│      │      │        │日下午一│九六    │月八日│        │以友人│
│      │      │        │時許    │        │      │        │李永讚│
│      │      │        │        │        │      │        │之名匯│
│      │      │        │        │        │      │        │款    │
├───┼───┼────┼────┼────┼───┼────┼───┤
│三    │壬○○│同右    │八十九年│○五─五│八十九│二千元零│      │
│      │      │        │十二月五│九一六七│年十二│一元    │      │
│      │      │        │日下午一│六七    │月五日│        │      │
│      │      │        │時許    │        │      │        │      │
│      │      │        │        │        │      │        │      │
│      │      │        │        │        │      │        │      │
├───┼───┼────┼────┼────┼───┼────┼───┤
│四    │丙○○│同右    │八十九年│○五─七│八十九│二千零一│被竊一│
│      │      │        │十二月五│八三○二│年十二│元      │隻鴿子│
│      │      │        │日下午二│三一    │月五日│        │以「發│
│      │      │        │時許    │        │      │        │」名義│
│      │      │        │        │        │      │        │匯款  │
│      │      │        │        │        │      │        │      │
├───┼───┼────┼────┼────┼───┼────┼───┤
│五    │丙○○│同右    │八十九年│○五─七│八十九│二千零十│被竊一│
│      │      │        │十二月十│八三○二│年十二│元      │隻鴿子│
│      │      │        │六日上午│三一    │月十六│        │以鴿主│
│      │      │        │十一時許│        │日    │        │丙○○│
│      │      │        │        │        │      │        │之名匯│
│      │      │        │        │        │      │        │款    │
├───┼───┼────┼────┼────┼───┼────┼───┤
│六    │甲○○│同右    │八十九年│○五─二│八十九│二千零七│被竊一│
│      │      │        │十二月六│三七八七│年十二│元      │隻鴿子│
│      │      │        │日下午一│五一    │月六日│        │以「永│
│      │      │        │時許    │        │      │        │富」名│
│      │      │        │        │        │      │        │義匯款│
│      │      │        │        │        │      │        │      │
├───┼───┼────┼────┼────┼───┼────┼───┤
│七    │丁○○│同右    │八十九年│○五─三│八十九│一千八百│被竊另│
│      │      │        │十二月八│七四四一│年十二│零七元  │一隻鴿│
│      │      │        │日上午十│五三    │月八日│        │子因殺│
│      │      │        │時許    │        │      │        │價失敗│
│      │      │        │        │        │      │        │而未遂│
│      │      │        │        │        │      │        │      │
├───┼───┼────┼────┼────┼───┼────┼───┤
│八    │己○○│同右    │八十九年│○九一九│八十九│二千元零│      │
│      │      │        │十二月八│五二五八│年十二│三元    │      │
│      │      │        │日中午十│八一    │月八日│        │      │
│      │      │        │二時許  │        │      │        │      │
│      │      │        │        │        │      │        │      │
│      │      │        │        │        │      │        │      │
├───┼───┼────┼────┼────┼───┼────┼───┤
│九    │卯○○│同右    │八十九年│○九三五│八十九│二千元零│      │
│      │      │        │十二月八│九二六二│年十二│四元    │      │
│      │      │        │日下午一│一三    │月八日│        │      │
│      │      │        │時許    │        │      │        │      │
│      │      │        │        │        │      │        │      │
│      │      │        │        │        │      │        │      │
├───┼───┼────┼────┼────┼───┼────┼───┤
│十    │張美連│同右    │八十九年│○五─二│八十九│二千零二│      │
│      │      │        │十二月十│七一一一│年十二│元      │      │
│      │      │        │一日上午│六一    │月十一│        │      │
│      │      │        │九時許  │        │日    │        │      │
│      │      │        │        │        │      │        │      │
│      │      │        │        │        │      │        │      │
├───┼───┼────┼────┼────┼───┼────┼───┤
│十一  │乙○○│同右    │八十九年│○五─二│八十九│二千零三│被竊一│
│      │      │        │十二月十│六五一三│年十二│元      │隻鴿子│
│      │      │        │一日中午│一九    │月十一│        │以「張│
│      │      │        │十二時許│        │日    │        │晴士」│
│      │      │        │        │        │      │        │之名匯│
│      │      │        │        │        │      │        │款    │
├───┼───┼────┼────┼────┼───┼────┼───┤
│十二  │乙○○│同右    │八十九年│○五─二│八十九│一千五百│      │
│      │      │        │十二月十│六五一三│年十二│零三元  │      │
│      │      │        │二日下午│一九    │月十二│        │      │
│      │      │        │二時許  │        │日    │        │      │
│      │      │        │        │        │      │        │      │
│      │      │        │        │        │      │    │      │
├───┼───┼────┼────┼────┼───┼────┼───┤
│十三  │子○○│同右    │八十九年│○五─三│八十九│四千元  │被竊二│
│      │      │        │十二月十│七四六一│年十二│        │隻鴿子│
│      │      │        │一日中午│三九    │月十一│        │      │
│      │      │        │十二時許│        │日    │        │      │
│      │      │        │        │        │      │        │      │
│      │      │        │        │        │      │        │      │
├───┼───┼────┼────┼────┼───┼────┼───┤
│十四  │庚○○│同右    │八十九年│○五─二│八十九│九千零九│被竊七│
│      │      │        │十二月十│二一五六│年十二│元      │隻鴿子│
│      │      │        │一日中午│三七    │月十一│        │      │
│      │      │        │十二時許│        │日    │        │      │
│      │      │        │        │        │      │        │      │
│      │      │      │        │        │      │        │      │
├───┼───┼────┼────┼────┼───┼────┼───┤
│十五  │戊○○│同右    │八十九年│○九二一│八十九│二千零八│      │
│      │      │        │十二月十│三五二八│年十二│元      │      │
│      │      │        │六日中午│七二    │月十八│        │      │
│      │      │        │十二時三│        │日    │        │      │
│      │      │        │十分許  │        │      │        │      │
│      │      │        │        │        │      │        │      │
├───┼───┼────┼────┼────┼───┼────┼───┤
│十六  │午○○│同右    │八十九年│○六─六│八十九│六千四百│被竊四│
│      │      │        │十二月十│八五二一│年十二│零七元  │隻鴿子│
│      │      │        │七日晚上│二七    │月十八│        │以「蘇│
│      │      │        │八時許  │        │日    │        │朝明」│
│      │      │        │        │        │      │        │名義匯│
│      │      │        │        │        │      │        │款    │
├───┼───┼────┼────┼────┼───┼────┼───┤
│十七  │寅○○│同右    │八十九年│○五─五│八十九│一千八百│被竊一│
│      │      │        │十二月九│九六○五│年十二│零六元  │隻鴿子│
│      │      │        │日      │六○    │月九日│        │以「黃│
│      │      │        │        │        │      │        │宗盛」│
│      │      │        │        │        │      │        │名義匯│
│      │      │        │        │        │      │        │款    │
└───┴───┴────┴────┴────┴───┴────┴───┘


司法院資訊處製作；財團法人民間司法改革基金會備份。
